臺灣桃園地方法院民事判決　　　　　　 100年度小上字第27號
上　訴　人　張立文
被上訴人　　PUNPITTA AROCHA
上列當事人間請求損害賠償事件，上訴人對於中華民國100 年5
月9 日本院桃園簡易庭100 年度桃小字第340 號小額民事判決提
起上訴，本院判決如左：
    主  文
上訴駁回。
第二審訴訟費用新臺幣壹仟伍佰元由上訴人負擔。
    理  由
一、按對於小額程序之第一審裁判之上訴，非以其違背法令為理
    由，不得為之，民事訴訟法第436 條之24第2 項定有明文；
    又上訴狀內應記載上訴理由，表明：一原判決所違背之法令
    及具體內容、二依訴訟資料可認為原判決有違背法令之具體
    事實，同法第436 條之25亦定有明文可參。再者，所謂判決
    違背法令，乃係指判決不適用法規或適用不當，亦為同法第
    468 條所明定，且此亦為小額事件之上訴程序所準用（民事
    訴訟法第436 條之32第2 項規定參照）。本件上訴人提起上
    訴，係以原審判決未適用民法第185 條之法規而有判決違背
    法令之情事為由，堪認其對於原第一審小額判決違背法令之
    情事，已有具體之指摘，是上訴人提起本件上訴，應認為已
    具備合法要件。次按小額程序之第二審判決，依上訴意旨足
    認上訴為無理由者，得不經言詞辯論為之，民事訴訟法第43
    6 條之29第2 款亦定有明文。
二、本件上訴意旨略以：上訴人與訴外人呂順益係共同搶奪被上
    訴人財物，所獲得之不法利益亦均分之事實，業經本院99年
    度訴字第1074號刑事判決認定屬實，故被上訴人所請求之賠
    償金額亦應由呂順益依民法第185 條之規定共同分擔，原判
    決未依該規定辦理，認事用法尚有未當，請將該判決撤銷（
    廢棄），更為適法判決等語。
三、按數人共同不法侵害他人之權利者，連帶負損害賠償責任。
    民法第185 條第1 項前段固然定有明文，然數人共同為侵權
    行為致加害於他人時，本各有賠償其損害全部之責。債權人
    得向連帶債務人之一人或同時或依次，向總債務人請求其全
    部或一部之給付，故對於連帶債務人之一人或數人，雖已有
    命其為全部給付之確定判決，而在其未為清償以前，仍得對
    於他之連帶債務人，訴請清償其全部（最高法院17年上字第
    107 號、18年上字第334 號判例意旨可參）。本件上訴人與
    訴外人呂順益雖就搶奪被上訴人財物之犯行為刑事案件之共
    犯，且為民事共同侵權行為人，依據民法第185 條第1 項前
    段之規定，固然應就被上訴人所受損害負連帶賠償責任，然
    因渠等本各有賠償被上訴人全部損害之責，被上訴人自得對
    於渠等之一人為全部請求，而被上訴人於原審並未將呂順益
    列為被告請求其賠償損害，原審自無從判命呂順益與上訴人
    負連帶賠償之責。從而，上訴人以原審為判決呂順益與伊連
    帶就被上訴人之損害負賠償之責而有違法，自難認可採。
四、綜上所述，原審判決並無上訴人所指稱之違背法令之情事，
    上訴人主張原審判決違背法令，求予廢棄改判，依其上訴意
    旨，足認顯為無理由，爰不經言詞辯論，逕以判決駁回之。
五、本件第二審訴訟費用應依民事訴訟法第436 條之19第1 項確
    定其數額為新臺幣1,500 元，並應由上訴人負擔。
六、據上論結，本件上訴為無理由，爰依民事訴訟法第436 條之
    19第1 項、第436 條之29第2 款、第436 條之32第1 項、第
    2 項、第449 條第1 項、第78條，判決如主文。
中    華    民    國   100    年    7     月    29    日
                  民事第二庭  審判長  法  官  劉克聖
                                      法  官  陳彥年
                                      法  官  卓立婷
以上正本係照原本作成。
本判決不得上訴。
中    華    民    國   100    年    7     月    29    日
                                      書記官  王素玲